臺灣新竹地方法院刑事判決　　　　　　　 94年度訴字第211號
公　訴　人　臺灣新竹地方法院檢察署檢察官
被　　　告　乙○○　男　23歲.
指定辯護人　本院公設辯護人甲○○
上列被告因違反槍砲彈藥刀械管制條例案件，經檢察官提起公訴
（九十四年度偵字第五四號），再經本院合議庭裁定適用簡式審
判程序，判決如下：
    主  文
乙○○未經許可，持有可發射子彈具有殺傷力之改造手槍，處有
期徒刑壹年參月，併科罰金新臺幣拾參萬元，罰金如易服勞役，
以參佰元即新臺幣玖佰元折算壹日。褫奪公權壹年。
扣案之仿ＳＩＧＳＡＵＥＲ改造槍枝壹支（槍枝管制編號00000
00000號、含改造彈匣壹個）及改造子彈陸顆均沒收。
    事  實
乙○○明知其他可發射金屬或子彈具有殺傷力之槍枝及子彈，未
經主管機關許可不得持有，竟仍基於持有可發射子彈具有殺傷力
槍枝及子彈之犯意，於民國 93 年 11 月中旬，自雅虎奇摩網站
與姓名、年籍均不詳之人聯絡，雙方約在苗栗通霄海邊，以新台
幣 100,000 元之代價，向該人購買具有殺傷力之仿ＳＩＧＳＡ
ＵＥＲ改造槍枝1支（槍枝管制編號0000000000號、含改造彈匣1
個）及改造子彈6顆，並進而持有上開可發射子彈具有殺傷力之
槍枝及子彈。嗣於93年12月20日下午2時50分，為警在新竹縣峨
眉鄉○○村○鄰○○街36巷1號路口處，乙○○所駕駛之車牌號碼
6308－ＬＵ號自小客車內，查獲上開改造槍枝、彈匣及子彈。
    理  由
甲、本件被告所犯之罪，非死刑、無期徒刑、最輕本刑為三年以
    上有期徒刑之罪，或高等法院管轄之第一審案件，被告於本
    院準備程序中就被訴事實為有罪之陳述，經本院合議認合於
    新修正刑事訴訟法第二百七十三條之一第一項之規定，裁定
    進行簡式審判程序，合先敘明。
乙、認定犯罪構成要件事實所憑之證據及其認定之理由：
  壹、證據：
    一、被告於警訊（參見偵查卷第五頁至第六頁）、檢察官訊
        問（參見偵查卷第十七頁至第十八頁）及本院審理時（
        參見本院九十四年四月一日審理筆錄）之自白。
    二、扣案之仿ＳＩＧＳＡＵＥＲ改造槍枝一支（槍枝管制編
        號 0000000000 號、含改造彈匣一 1 個）及改造子彈
        六顆。
    三、照片二張。
    四、內政部警政署九十四年一月二十日刑鑑字第０九四００
        ０四一五三號槍彈鑑定書。
  貳、認定之理由：
    一、前述被告自白與右開其餘證據互核相符，堪信該自白與
        事實相符。
    二、本件事證明確，被告犯行，洵堪認定。
丙、適用法律：
  一、比較新舊法條：查被告於犯罪為警查獲後，槍砲彈藥刀械
      管制條例已於九十四年一月二十六日修正公布，同年月二
      十八日生效，關於未經許可持有其他可發射金屬或子彈具
      有殺傷力之槍枝，其法定本刑由原來一年以上七年以下有
      期徒刑，併科新臺幣七百萬元以下罰金，修正加重為三年
      以上十年以下有期徒刑，併科新臺幣七百萬元以下罰金，
      比較新舊法條以修正前較有利於被告，爰依刑法第二條第
      一項但書之規定，適用修正前上開槍砲彈藥刀械管制條例
      之規定。
  二、所犯罪名：核被告乙○○未經許可，持有可發射子彈具有
      殺傷力之改造手槍，所為係犯修正前槍砲彈藥刀械管制條
      例第十一條第四項之罪；又未經許可持有子彈，所為係犯
      槍砲彈藥刀械管制條例第十二條第四項之罪。
  三、相像競合犯：被告以一行為觸犯前開二罪名，為想像競合
      犯，應依刑法第五十五條從一重之修正前槍砲彈藥刀械管
      制條例第十一條第四項之罪處斷。
丁、科刑審酌：
  壹、主刑部分：
    一、法定加重原因：無。
    二、法定減輕原因：無。
    三、依刑法第五十七條，審酌被告下列事項：
      １、犯罪動機係因前曾被他人欺侮。
      ２、犯罪目的係為防身。
      ３、犯罪時未受到任何刺激。
      ４、犯罪手段僅單純持有槍彈，尚未涉嫌其他不法行為。
      ５、被告目前幫其父捕漁，生活狀況正常。
      ６、無前科紀錄，品行良好。
      ７、學歷為高中畢業，智識程度尚可。
      ８、無實際被害人。
      ９、非法持有具有殺傷力之槍彈，對社會秩序所產生之危
          險重大。
      １０、犯罪後態度良好坦承犯行不諱，應已知所悔悟。
    四、科刑審酌情形：
      １、本件被告所犯修正前槍砲彈藥刀械管制條例第十一條
          第四項之罪，其法定本刑為一年以上七年以下有期徒
          刑，併科新臺幣七百萬元以下罰金；同法第十二條第
          四項之法定本刑為五年以下有期徒刑，併科新臺幣三
          百萬元以罰金。
      ２、有期徒刑部分：被告非法持有具殺傷力之改造手槍一
          支，應以有期徒刑一年為基本刑度；又非法持有子彈
          六顆，以每顆子彈有期徒刑一月計算，應再加重有期
          徒刑六月，合計共為有期徒刑一年六月。
          再審酌被告目前生活狀況尚屬正常、素行良好無前科
          紀錄及坦承本件犯行不諱等情，應予酌減有期徒刑三
          月。
          兩相加減，被告即應被宣告有期徒刑一年三月。
      ３、罰金部分：被告非法持有具殺傷力之改告手槍一支，
          應科以罰金新臺幣（下同）十萬元為宜；又非法持有
          子彈六顆，以每顆子彈科罰金一萬元計算，應再予加
          重罰金六萬元，合計共為罰金十六萬元。
          再審酌被告生活狀況正常、素行良好無前科紀錄及坦
          承犯行等情，應予酌減罰金三萬元。
          兩相加減，被告即應被宣告科處罰金十三萬元。
    五、易服勞役：被告上開罰金刑部分應依刑法第四十二條第
        二項之規定，諭知易服勞役之折算標準。
    六、不宜緩刑：查被告前此雖未曾受有期徒刑以上刑之宣告
        ，有臺灣高等法院被告全國前案紀錄表可稽，惟其非法
        持有具殺傷力之槍彈，極易造成人身重大之傷亡，對社
        會秩序之為害甚大，本院認為除有重大事由外，均不宜
        宣告緩刑。
  貳、從刑部分：
    一、褫奪公權：本院依本件犯罪之性質認為有褫奪公權之必
        要，並依刑法第三十七條第二項予宣告褫奪公權一年。
    二、沒收：扣案之仿ＳＩＧＳＡＵＥＲ改造槍枝壹支（槍枝
        管制編號 0000000000 號、含改造彈匣壹個）為違禁物
        ；另扣案之改造子彈六顆雖經採樣二顆試射，均可擊發
        ，惟仍不失其原為違禁物之本質（按苟不諭知沒收，則
        被告當可請求返還試射後之彈頭及彈殼，其不合理處，
        至為明顯），均應依刑法第三十八條第一項第一款沒收
        之。
        又縱不能認為試射後之彈頭及彈殼非違禁物，惟仍為被
        告所有並供犯罪所用之物，亦得依刑法第三十八條第一
        項第二款宣告沒收，併此敘明。
據上論斷，應依上開法條及刑事訴訟法第二百九十九條第一項前
段、第二百七十三條之一第一項；刑法第十一條前段；罰金罰鍰
提高標準條例第二條；現行法規所定貨幣單位折算新臺幣條例第
二條，判決如主文。
本案經檢察官林忠義到庭執行職務。
中　　華　　民　　國　　 94 　　年　　 4 　　月　 8 　日
                  刑事第五庭    法　官　陳健順
以上正本證明與原本無異。
如不服本判決，應於送達後10日內向本院提出上訴狀。
中　　華　　民　　國　　 94　　 年　　 4　　 月　11    日
                                書記官  馮玉玲
附錄論罪科刑法條：
修正前槍砲彈藥刀械管制條例第十一條第四項。
